臺灣板橋地方法院刑事判決　　　　　　　 94年度易字第312號
公　訴　人　臺灣板橋地方法院檢察署檢察官
被　　　告　乙○○
上列被告因竊盜案件，經檢察官提起公訴（94年度偵字第4442號
），本院合議庭裁定依簡式審判程序審理，本院判決如下：
    主  文
乙○○連續攜帶兇器竊盜未遂，處有期徒刑柒月。緩刑貳年，緩
刑期內付保護管束。
扣案手套壹雙與手電筒壹支均沒收。
    事  實
一、乙○○基於意圖為自己不法所有之概括犯意，連續於民國94
    年3 月6 日下午3 時許，在桃園縣龜山鄉○○村○○街永樂
    巷39號前，趁丙○○所有之車號MOF-169 號重型機車（引擎
    號碼為4TE-102911號）之鑰匙插在車上未拔取之際，以該鑰
    匙插入引擎電門之方式，竊取上開機車一台得逞後，留供己
    用。復於94年3 月8 日凌晨1 時20分許，在臺北縣新莊市○○路○ 段與壽山路口，持螺絲起子、剪刀等客觀上可為作兇
    器使用之工具，擊破甲○○所有車號2D-405號營業用小客車
    之車窗玻璃（毀損部分未據告訴），進入車內竊取財物，於
    著手翻動財物時，遭巡邏員警當場查獲，而不遂。並扣得上
    開機車一台、機車鑰機匙一支（按上開機車一台與機車鑰匙
    一支均已由警方返還機車車主丙○○），及乙○○所有供其
    犯本罪所用之手套一雙與手電筒一支，暨非其所有之螺絲起
    子一支與剪刀一支等物。
二、案經臺北縣政府警察局新莊分局報告臺灣板橋地方法院檢察
    署檢察官偵查起訴。
    理  由
一、訊據被告乙○○對於右揭犯罪事實均坦承不諱，核與被害人
    丙○○與甲○○在警詢中證述之情節相符。另被害人甲○○
    所有之前開2D-405號營業用小客車之車窗玻璃被打破等情，
    亦有卷附照片八幀可稽（見偵查卷第25至28頁）。況被害人
    丙○○業已自警方處領回其所失竊之前開車號MOF-169 號重
    型機車一台及機車鑰匙一支等情，亦有卷附贓物認領保管單
    一紙可稽（見偵查卷第24頁）。事證明確，被告犯行堪以認
    定，應予依法論科。
二、按螺絲起子與剪刀銳利，客觀上具有危險性，至被告主觀上
    有無持以行兇或反抗之意思，尚非所問，被告攜帶螺絲起子
    與剪刀，雖係供行竊之工具，然客觀上已足對人之身體、生
    命構成威脅，仍應成立攜帶兇器竊盜罪（最高法院74年3 月
    19日刑庭總會決議參照）。故核被告竊盜上開被害人丙○○
    所有之機車之行為，係犯刑法第320 條第1 項之竊盜罪；被
    告竊盜上開被害人甲○○所有之2D-405號營業用小客車之行
    為，係犯刑法第321 條第1 項第3 款、第2 項之攜帶兇器竊
    盜未遂罪。被告先後普通竊盜既遂與加重竊盜未遂犯行，時
    間緊接，所犯係構成要件相同之罪名，顯係基於概括犯意反
    覆為之，應依刑法第56條連續犯之規定，論以一情節最重之
    刑法第321 條第1 項第3 款、第2 項之攜帶兇器竊盜未遂罪
    。被告已著手於加重竊盜之行為，然尚未得手，為未遂犯，
    應依刑法第26條之規定減輕其刑。爰審酌被告正值青年，不
    思向上，竟利用攜帶兇器之方式竊盜，嚴重破壞社會秩序，
    且以破壞他人車子之方式竊盜，惡性非輕，不宜輕縱，然被
    告犯後業已坦承犯行，尚知悔悟，且業經本院羈押二十四日
    ，又被害人甲○○所有之前開營業用小客車之車窗玻璃被打
    破，約受有新臺幣（下同）一千元之損害一節，業經其在警
    詢中證述在卷，然本院衡量如傳喚其到庭，其必受有至少二
    、三小時無法營業載客之損失，且被告不見得會帶款項賠償
    被害人甲○○，故本院並未通知其到庭，再被告與公訴人皆
    具體請求本院判處被告有期徒刑七月等一切情狀，量處如主
    文所示之刑，以資懲儆。又被告前未曾受有期徒刑以上刑之
    宣告，此有臺灣高等法院被告前案紀錄表一件在卷可稽，被
    告因一時失慮，偶罹刑典，事後已坦承犯行，深具悔意，經
    此偵審程序及罪刑之宣告後，應知警惕而無再犯之虞，本院
    因認暫不執行其刑為當，予以宣告緩刑二年，用啟自新。惟
    為確實使被告有正確之法律觀念並提供必要之協助及督促，
    且依其所犯情節認有加以追蹤觀護之必要，亦併依刑法第93
    條第1 項之規定，宣告緩刑期內付保護管束，俾由地方法院
    檢察署之觀護人予以適當之督促，並發揮附條件緩刑制度之
    立意及避免短期自由刑執行所肇致之弊端，以觀後效。
三、至扣案手套一雙與手電筒一支，係被告所有，供被告犯竊盜
    罪所用之物，業據被告供述明確，上開物品，應依刑法第38
    條第1 項第2 款、第3 項之規定，宣告沒收之。另扣案之螺
    絲起子一支與剪刀一支等物，並非係屬被告所有之物，而係
    車號MOF-169 號重型機車車主丙○○所有之物，該等物品原
    先係放在上開機車內，被告在竊盜上開機車時，一併取之，
    然被告為警查獲後，被起獲前開扣案之螺絲起子一支與剪刀
    一支等物，惟丙○○卻僅要取回機車與機車鑰匙而已，上開
    扣案之螺絲起子一支與剪刀一支等物，即不願取回等情，業
    經被告在本院供述明確（見本院94年3 月31日簡式審判筆錄
    ），該等物品既非被告所有，本院爰不宣告沒收，併予敘明
    。
四、末按「除被告所犯為死刑、無期徒刑、最輕本刑為三年以上
    有期徒刑之罪或高等法院管轄第一審案件者外，於前條第一
    項程序進行中，被告先就被訴事實為有罪之陳述時，審判長
    得告知被告簡式審判程序之旨，並聽取當事人、代理人、辯
    護人及輔佐人之意見後，裁定進行簡式審判程序。」刑事訴
    訟法第273 條之1 第1 項定有明文。查本件被告所犯上開竊
    盜罪，非最輕本刑為三年以上有期徒刑之罪，且被告於本院
    94年3 月31日審判程序進行中，復就被訴之事實為有罪之陳
    述，經告知被告簡式審判程序之旨，被告及公訴人對於本件
    改依簡式審判程序審理亦均表示無意見，本院即依前揭刑事
    訴訟法規定，裁定本件進行簡式審判程序，末此敘明。
據上論斷，應依刑事訴訟法第299 條第1 項前段、第273 條之1
第1 項，刑法第56條、第321 條第1 項第3 款、第2 項、第26條
、第74條第1 款、第93條第1 項、第38條第1 項第2 款、第3項
，判決如主文。
本案經檢察官楊仲農庭執行職務。
中　　華　　民　　國　　94　　年　　3 　　月　　31　　日
                刑事第七庭   法  官  許必奇
以上正本證明與原本無異。
如不服本判決，應於判決送達後10日內，向本院提出上訴狀。
                             書記官　金和國
中　　華　　民　　國　　94　　年　　3 　　月　　31　　日
附錄：
刑法第三百二十一條：
犯竊盜罪而有左列情形之一者，處六月以上五年以下有期徒刑：
一、於夜間侵入住宅或有人居住之建築物、船艦或隱匿其內而犯之者。
二、毀越門扇、牆垣或其他安全設備而犯之者。
三、攜帶兇器而犯之者。
四、結夥三人以上而犯之者。
五、乘火災、水災或其他災害之際而犯之者。
六、在車站或埠頭而犯之者。
前項之未遂犯罰之。
